# 国企改制前产生的应缴所得税，改制后的企业如何账务处理，是否缴纳？

提问人：辛甚至哉 时间：2012-04-24 18:50:39
请教了，某国企改制前产生债务重组收益，应交未交所得税 1000 万元，改制后由公司职工按零资产接收，那么，这 1000 万元的所得税，有什么相关文件可以依据免交所得税？

回答人：chenyiwei
根据财政部 313 号文第十五条的规定，改建企业清理核实的各项债权债务，应当按照以下要求确定债权债务承继关系，并与债务人或者债权人订立债务保全协议： （一）企业实行整体改建，应当由公司制企业承继原企业的全部债权债务； （二）企业实行分立式改建，应当由分立的各方承继原企业的相关债权债务； （三）企业实行合并式改建，应当由合并后的企业承继合并前各方的全部债权债务。 根据《企业财务通则》第五十四条的规定，企业采取分立方式进行重组，应当明晰分立后的企业产权关系。企业划分各项资产、债务以及经营业务，应当按照业务相关性或者资产相关性原则制订分割方案。对不能分割的整体资产，在评估机构评估价值的基础上，经分立各方协商，由拥有整体资产的一方给予他方适当经济补偿。 根据《企业财务通则》第五十五条的规定，企业可以采取新设或者吸收方式进行合并重组。企业合并前的各项资产、债务以及经营业务，由合并后的企业承继，并应当明确合并后企业的产权关系以及各投资者的出资比例。
你说的这种情况，有利用改制逃废债务之嫌。除非原企业经过正式的破产清算程序，否则是不能豁免该税款债务的。